【裁判字號】    88,訴,894
【裁判日期】    900305
【裁判案由】    偽造有價證券等
【裁判全文】
臺灣板橋地方法院刑事判決                          八十八年度訴字第八九四號
    公  訴  人  臺灣板橋地方法院檢察署檢察官
    被      告  乙  ○
                丙○○
    右二人共同
    指定辯護人  甲○
    被      告  己○○
    右  一  人
    選任辯護人  董惠彬
右列被告等因偽造有價證券等案件，經檢察官提起公訴（八十六年度偵字第二○八一
五號、八十八年度偵字第四六六三號），甲○判決如左：
    主      文
乙○共同意圖供行使之用，而偽造有價證券，處有期徒刑參年，偽造之庚○與張乙○
（即乙○）於八十四年六月二十日共同簽發面額新臺幣壹佰貳拾萬元之本票壹紙，臺
北縣新莊地政事務所八十四年六月十六日收件之臺北縣新莊市○○街四十六巷三之一
號房屋及臺北縣新莊市中港厝五二八之七二號地號土地之土地登記聲請書上「庚○」
印文貳枚、土地及建築改良物抵押權設定契約書上「庚○」印文貳枚、八十四年六月
二十日委任授權書上「庚○」簽名壹組、印文貳枚、抵押權設定借款借據上「庚○」
印文貳枚、同意書上「庚○」簽名壹組、印文參枚及領款收據上之「庚○」印文壹枚
，均沒收；又共同意圖供行使之用，而偽造有價證券，處有期徒刑參年肆月，偽造之
庚○與張乙○於八十六年七月三十一日共同簽發面額新臺幣伍佰萬元、受款人為華信
銀行或其指定人之本票壹紙，臺北縣新莊地政事務所八十六年七月三十日收件之臺北
縣新莊市○○里○○路六八八號四樓之一房屋及臺北縣新莊市○○段三九六號地號、
庚○持分一萬分之四九之土地之土地登記聲請書上「庚○」印文貳枚、土地及建築改
良物抵押權設定契約書上「庚○」印文貳枚、華信銀行授權書上「庚○」簽名貳組、
印文參枚、房屋修繕貸款約定書上「庚○」簽名參組、印文參枚、同意書上「庚○」
簽名壹組、印文壹枚、擔保物使用現況切結書上「庚○」簽名貳組、印文肆枚、撥款
聲請書上「庚○」簽名壹組、印文七枚及偽造之庚○國民身分證壹張，均沒收；應執
行有期徒刑參年捌月，偽造之庚○與張乙○（即乙○）於八十四年六月二十日共同簽
發面額新臺幣壹佰貳拾萬元之本票壹紙，臺北縣新莊地政事務所八十四年六月十六日
收件之臺北縣新莊市○○街四十六巷三之一號房屋及臺北縣新莊市中港厝五二八之七
二號地號土地之土地登記聲請書上「庚○」印文貳枚、土地及建築改良物抵押權設定
契約書上「庚○」印文貳枚、八十四年六月二十日委任授權書上「庚○」簽名壹組、
印文貳枚、抵押權設定借款借據上「庚○」印文貳枚、同意書上「庚○」簽名壹組、
印文參枚及領款收據上之「庚○」印文壹枚，偽造之庚○與張乙○於八十六年七月三
十一日共同簽發面額新臺幣伍佰萬元、受款人為華信銀行或其指定人之本票壹紙，臺
北縣新莊地政事務所八十六年七月三十日收件之臺北縣新莊市○○里○○路六八八號
四樓之一房屋及臺北縣新莊市○○段三九六號地號、庚○持分一萬分之四九之土地之
土地登記聲請書上「庚○」印文貳枚、土地及建築改良物抵押權設定契約書上「庚○
」印文貳枚、華信銀行授權書上「庚○」簽名貳組、印文參枚、房屋修繕貸款約定書
上「庚○」簽名參組、印文參枚、同意書上「庚○」簽名壹組、印文壹枚、擔保物使
用現況切結書上「庚○」簽名貳組、印文肆枚、撥款聲請書上「庚○」簽名壹組、印
文七枚及偽造之庚○國民身分證壹張，均沒收。
己○○共同意圖供行使之用，而偽造有價證券，處有期徒刑參年貳月，偽造之庚○與
張乙○（即乙○）於八十四年六月二十日共同簽發面額新臺幣壹佰貳拾萬元之本票壹
紙，臺北縣新莊地政事務所八十四年六月十六日收件之臺北縣新莊市○○街四十六巷
三之一號房屋及臺北縣新莊市中港厝五二八之七二號地號土地之土地登記聲請書上「
庚○」印文貳枚、土地及建築改良物抵押權設定契約書上「庚○」印文貳枚、八十四
年六月二十日委任授權書上「庚○」簽名壹組、印文貳枚、抵押權設定借款借據上「
庚○」印文貳枚、同意書上「庚○」簽名壹組、印文參枚及領款收據上之「庚○」印
文壹枚，均沒收。
丙○○共同意圖供行使之用，而偽造有價證券，處有期徒刑參年陸月，偽造之庚○與
張乙○於八十六年七月三十一日共同簽發面額新臺幣伍佰萬元、受款人為華信銀行或
其指定人之本票壹紙，臺北縣新莊地政事務所八十六年七月三十日收件之臺北縣新莊
市○○里○○路六八八號四樓之一房屋及臺北縣新莊市○○段三九六號地號、庚○持
分一萬分之四九之土地之土地登記聲請書上「庚○」印文貳枚、土地及建築改良物抵
押權設定契約書上「庚○」印文貳枚、華信銀行授權書上「庚○」簽名貳組、印文參
枚、房屋修繕貸款約定書上「庚○」簽名參組、印文參枚、同意書上「庚○」簽名壹
組、印文壹枚、擔保物使用現況切結書上「庚○」簽名貳組、印文肆枚、撥款聲請書
上「庚○」簽名壹組、印文七枚及偽造之庚○國民身分證壹張，均沒收。
    事      實
一、乙○（原名張乙○，惟於審理中因離婚而去夫姓張，回復姓名為乙○）因亟需籌
    借現款還債及繳納會款，竟基於為自己不法所有意圖，並基於行使偽造私文書之
    概括犯意，與己○○均明知其夫庚○對其後述之借款毫無所悉，於民國八十四年
    間某日，與己○○基於犯意之聯絡，由己○○引介，經不知情代書癸○○（起訴
    書誤載為龔銳信，應予更正）居間向不知情之金主丁○○（業據檢察官處分不起
    訴）借款新臺幣（下同）一百二十萬元，乙○與己○○為取信於丁○○，除提供
    登記於乙○名下之臺北縣新莊市○○街四十六巷三之一號房屋，及其坐落基地即
    臺北縣新莊市中港厝五二八之七二號地號土地作為擔保設定抵押權外，明知庚○
    非該借款債務之連帶債務人，尚在上開土地及房屋之土地登記聲請書備註欄與申
    請人欄連帶債務人項下盜蓋庚○印章而偽造庚○印文各一枚，及在土地及建築改
    良物抵押權設定契約書上盜蓋庚○印章而偽造庚○印文二枚，資為偽造庚○同意
    擔任連帶債務人偕主債務人張乙○（即乙○）將上開房屋及土地設定本金最高限
    額新臺幣一百八十萬元抵押權予債權人丁○○之私文書，交不知情之代書癸○○
    委由不知情之戊○○，於八十四年六月十六日持向臺北縣新莊地政事務所申設本
    金最高限額一百八十萬元之抵押權登記，使不知情之承辦公務員陷於錯誤，將不
    實之庚○擔任上揭借款債務之連帶債務人事項，登載於職務上所掌之公文書即臺
    灣省臺北縣土地登記簿、建築改良登記簿，復意圖供行使之用，於八十四年六月
    二十日，在本票發票人欄偽造庚○簽名及印文各一枚，資為偽造庚○與張乙○（
    即乙○）於八十四年六月二十日共同簽發面額一百二十萬元之本票一紙，又在委
    任授權書上偽造庚○簽名一組、印文二枚，在抵押權設定借款借據上盜蓋庚○印
    章偽造其印文二枚，在同意書上偽造庚○簽名一組、印文三枚，在領款收據上偽
    造庚○印文一枚，資為偽造庚○授權乙○辦理此次借款相關事宜、庚○聯名借款
    、同意妻乙○提供不動產設定抵押及領得借款之收據等私文書，一併交付予丁○○，使丁○○誤認乙○借款有庚○擔任連帶債務人，而允貸一百二十萬元予乙○
    ，足以生損害於庚○、丁○○等之財產權益及公眾對於不動產登記正確性之信賴
    ；乙○取得借款後，除以四萬元酬謝己○○外，餘款均花用完盡。
二、乙○因缺錢花用，另萌為自己不法所有之意圖，並基於行使偽造私文書之概括犯
    意，且與丙○○及由丙○○所召請之某不詳姓名成年男子間本於犯意之聯絡，皆
    明知臺北縣新莊市○○里○○路六八八號四樓之一房屋所有權全部，及其所坐落
    基地即臺北縣新莊市○○段三九六號地號、持分一萬分之四九之土地，係乙○之
    夫庚○所有，庚○並未同意設定抵押借款，猶由丙○○負責偽造貼有上開不詳姓
    名成年男子相片之庚○國民身分證後，交乙○偕上開不詳姓名男子及不知情之土
    地代書壬○○（業據檢察官處分不起訴）同赴華信商業銀行股份有限公司新莊分
    行（下簡稱華信銀行新莊分行）辦理抵押借款，乙○將庚○之印章交予上揭不詳
    姓名假冒庚○之人士，由該假冒庚○之人士盜蓋庚○之印章在右揭土地及房屋之
    土地登記聲請書備註欄與申請人欄義務人即債務人項下盜蓋庚○印章而偽造庚○
    印文各一枚，及在土地及建築改良物抵押權設定契約書上盜蓋庚○印章而偽造庚○印文二枚，資為偽造庚○同意將右揭房屋及土地設定本金最高限額新臺幣六百
    萬元抵押權予債權人華信銀行新莊分行之私文書，連同偽造之庚○國民身分證影
    本一份交不知情之代書壬○○於八十六年七月三十日持向臺北縣新莊地政事務所
    申設本金最高限額六百萬元之抵押權登記，使不知情之承辦公務員陷於錯誤，收
    存前開偽造之庚○國民身分證影本，將不實之庚○擔任右揭借款債務之債務人及
    在右揭房屋及土地上設定抵押權予華信銀行新莊分行等事項，登載於職務上所掌
    之公文書即臺灣省臺北縣土地登記簿、建築改良登記簿，旋於八十六年七月三十
    一日，又至華信銀行新莊分行，意圖供行使之用，由上揭不詳姓名之成年男子冒
    充庚○，在華信銀行提供之空白本票及附隨之授權書上偽造庚○簽名二組、印文
    三枚，資為偽造庚○與張乙○於八十六年七月三十一日共同簽發面額五百萬元、
    受款人為華信銀行或其指定人之本票一紙及授權華信銀行補載付款地、到期日及
    利率之授權書，又在房屋修繕貸款約定書上偽造庚○簽名三組、印文三枚，在同
    意書上偽造庚○簽名一組及印文一枚，在擔保物使用現況切結書上偽造庚○簽名
    二組、印文四枚，在撥款聲請書上偽造庚○簽名一組、印文七枚，資為偽造庚○
    向華信銀行申辦五百萬元房屋修繕貸款，同意華信銀行及財團法人金融聯合徵信
    中心、票據交換所、聯合信用卡中心、金融資訊服務中心、財團法人中小企業信
    用保證基金等有條件蒐集、電腦處理及利用庚○個人資料，切結右揭房屋及土地
    係自住使用，聲請將借款中之三百九十九萬四千三百一十二元存入張乙○帳戶內
    等私文書，連同偽造之庚○國民身分證影本一紙，交付華信銀行新莊分行而為行
    使，使華信銀行以為乃庚○本人借款並提供不動產設定抵押，而同意借款五百萬
    元（起訴書誤載為六百萬元，應予更正）予假冒之庚○，足以生損害於庚○及華
    信銀行等之財產權益，以及公眾對於國民身分證與不動產登記正確性之信賴，前
    述借款撥付後悉數交乙○取得花用，乙○並從中取出五十萬元交丙○○作為報酬
    。庚○遲至八十六年九月十日，始知悉上情。
三、案經被害人庚○訴請臺灣板橋地方法院檢察署檢察官偵查起訴。
    理      由
一、訊之被告己○○及丙○○均矢口否認有何犯行，被告己○○辯稱：乙○對伊稱欲
    借錢，要伊介紹金主，且謂不能給伊先生（即庚○）知道，伊答稱那是你們夫妻
    的事情，應自行商量，伊無金主可提供，遂介紹予癸○○代書，此後之事即與伊
    無關云云；被告丙○○辯稱：因乙○欠伊五十萬元，故伊介紹代書幫乙○貸款，
    俾伊獲償，伊僅以電話交代代書，貸得借款後，要給伊五十萬元，至於偽造庚○
    身分借款之事，伊毫無所悉，亦未參與云云。惟查：右揭事實，迭據被告乙○供
    證歷歷，核與告訴人庚○指訴情節吻合，且有與所供相符之土地登記簿謄本、建
    築改良物登記簿謄本、土地登記聲請書、土地及建築改良物抵押權設定契約書、
    抵押權設定借款借據、同意書、委任授權書、領款收據、偽造之庚○國民身分證
    及其影本、房屋修繕貸款約定書、擔保物使用現況切結書、撥款聲請書，以及本
    票及授權書等存卷可資佐證，應可信實；又己○○除介紹代書尋覓金主外，猶參
    與對保，除經被告乙○供明外，證人癸○○、戊○○亦稱：「我們只是代辦送件
    手續，對保則是由己○○代書來做，因為己○○和張乙○是同鄉，所以我們信任
    他。」（見八十六年度偵字第二○八一五號偵查卷第九十一頁反面），癸○○並
    謂：「（問，你見過庚○嗎﹖）沒有，是由債權人（丁○○）、己○○對保，事
    先己○○對保，事後丁○○有確認。」（見前開偵查卷第一七○頁反面），證人
    戊○○亦道：「（問，簽那些文件時己○○在不在﹖）己○○不在。丁○○有要
    求張乙○帶回去給她先生簽，己○○陪她回去。」「（問，簽完後，她何時拿給
    你﹖）要撥款時拿回來。」（見前開偵查卷第一七一頁反面至第一七二頁），俱
    足以擔保被告乙○不利於共同被告己○○之自白無訛，蓋被告己○○既承辦上揭
    借款之對保程序，復因知悉被告張乙○未敢讓庚○獲悉借款情事而未要求庚○出
    面對保，即與逕自與被告乙○共同完成對保及借款之程序，其與被告乙○間，當
    有犯意之聯絡及行為之分擔甚明；至被告丙○○既不諱言於被告乙○向華信銀行
    借款得逞後向乙○收取五十萬元，參合證人即華信銀行新莊分行承辦系爭貸款人
    員辛○○所述：「（問，乙○去辦時庚○有去﹖）去辦的是一個自稱庚○的人，
    去時是張乙○及自稱庚○之人前來。」（見前開偵查卷第一八六頁）「（問，本
    件貸款由你負責承辦？）是的，當時貸款五百萬元，當時市價估六百多萬元。」
    「（問，本件契約對保時是否你辦理？）是的，就是偵查卷上身分證上的人和張
    乙○來對保，當時二人沒有什麼交談，根本沒有想那麼多。借款的票據，契約，
    他們二人都有填，都是在我面前填的。」（以上見甲○八十八年六月七日訊問筆
    錄），已見被告乙○指證丙○○及其所召請之人共同犯罪諸情非虛，而被告丙○○雖以取得五十萬元，乃另有原因為辯，然就此原因，其初稱係乙○清償借款（
    見前開偵查卷第八十九頁反面），嗣又改稱是車位買賣尾款（見前開偵查卷第九
    十頁反面），反覆不一之狀，甚為顯然，且迄未舉證以供調查，要難置信，況且
    證人壬○○猶先後證稱：「我並沒有參與對保，我只是負責送件的代書業務，中
    間丙○○還曾經請我先墊三、四十萬元借給張乙○，但我拒絕。」（見前開偵查
    卷第一○八頁反面），「（問，辦理抵押權設定的資料何來？）這些都是銀行要
    的，有些部分是我向銀行拿，丙○○只有第一次介紹時出現，其他都是張乙○接
    洽的，但是丙○○常打電話來問案件之進行情況。張乙○只有拿權狀和印鑑證明
    。借款所填載的本票，契約我都沒有介入。」（見甲○八十八年六月七日訊問筆
    錄），益徵被告丙○○就該借款涉入至深，利害攸關，所辯僅幫忙介紹代書，及
    交代代書借到錢後要撥付五十萬元云云，要與事實扞格齟齬而難憑信；此外，庚○國民身分證，係遭人換貼相片另外仿製一張，再連同真正之庚○國民身分證交
    還乙○，此觀諸被害人庚○所述：「（卷內被換貼相片之國民身分證）那不是我
    （的），但是身分證上資料是我的。我的身分證還在家裡。」（見甲○八十八年
    六月七日訊問筆錄），及被告乙○所供：「（問，變造的身分證何人交給你？）
    丙○○交給我的，拿回二張。」（見甲○八十八年六月二十四日訊問筆錄）即明
    ，公訴人誤為以庚○之真正身分證換貼相片而為變造，非無誤會，附此敘明。綜
    上被告己○○、丙○○所辯，胥屬避就卸責之詞，不足採信，本案事證明確，被
    告等犯行堪予認定。
二、核被告乙○、己○○所為如事實欄第一項所示行為，均係犯刑法第二百十六條、
    第二百十條（起訴書誤載為第二百十一條，應予更正）行使偽造私文書罪、刑法
    第二百零一條第一項偽造有價證券罪、刑法第二百十四條使公務員登載不實罪及
    刑法第三百三十九條第一項詐欺取財罪；被告乙○與己○○間就所犯上開各罪，
    有犯意之聯絡及行為之分擔，皆為共同正犯；被告等先後二次（一次為辦理抵押
    權登記，一次為持交丁○○借款）行使偽造私文書行為，時間緊接，所犯罪名構
    成要件相同，顯係基於概括犯意反覆實施，為連續犯，應論以一行使偽造私文書
    罪，並加重其刑；被告等所犯上開四罪名間，有目的、手段之牽連關係，應依刑
    法第五十五條規定，從一較重之偽造有價證券罪處斷；被告等盜用庚○印章、接
    續偽造數庚○簽名、印文之行為，為偽造私文書之部分行為，偽造私文書之低度
    行為又為行使之高度行為所吸收，均不另論罪，又被告等偽造有價證券後進而行
    使，其刑度較輕之行使行為乃較重之偽造有價證券行為目的之實現，亦不另論罪
    。被告乙○、丙○○所為如事實欄第二項所示行為，咸係犯刑法第二百十六條、
    第二百十條（起訴書誤載為第二百十一條，應予更正）行使偽造私文書罪、刑法
    第二百十六條、第二百十二條行使偽造特種文書罪（起訴書漏載之，應予更正）
    、刑法第二百零一條第一項偽造有價證券罪、刑法第二百十四條使公務員登載不
    實罪及刑法第三百三十九條第一項詐欺取財罪；被告乙○與丙○○及其所召請不
    詳姓名成年男子間，就所犯上開各罪，有犯意之聯絡及行為之分擔，皆為共同正
    犯；被告等先後二次（一次為辦理抵押權登記，一次為持交華信銀行新莊分行借
    款）行使偽造私文書行為，時間緊接，所犯罪名構成要件相同，顯係基於概括犯
    意反覆實施，為連續犯，應論以一行使偽造私文書罪，並加重其刑；被告等所犯
    上開五罪名間，有目的、手段之牽連關係，應依刑法第五十五條規定，從一較重
    之偽造有價證券罪處斷；被告等盜用庚○印章、接續偽造數庚○簽名、印文等行
    為，為偽造私文書之部分行為，偽造私文書之低度行為又為行使之高度行為所吸
    收，偽造國民身分證之低度行為，為其行使之高度行為所吸收，均不另論罪；又
    被告等偽造有價證券後進而行使，其刑度較輕之行使行為乃較重之偽造有價證券
    行為目的之實現，亦不另論罪。被告乙○先後二次犯偽造有價證券罪，公訴人以
    所犯罪名相同，請依連續犯規定論處，固非無見；惟按刑法上之連續犯，除行為
    人前後多次犯行所犯罪名相同外，尚以行為人主觀上出於概括犯意為必要，茲所
    謂出於概括犯意，必須其多次犯罪行為自始均在一個預定犯罪計劃以內，出於主
    觀上始終同一犯意之進行，若中途另有新犯意發生，縱所犯為同一罪名，究非連
    續其初發的意思，即不能成立連續犯（最高法院七十年臺上字第六二九六號判例
    、八十四年臺上字第二四三號判決等參照）；行為人如對於各個單一行為之實行
    並無預見，只是出於一般性的決意，遇有適當機會即犯之，或僅概括地決定，儘
    可能多次行搶，均非概括犯意，不應論以連續犯；倘若行為人主觀上是否具有概
    括犯意，在刑事訴訟上認定有所遲疑或困難時，無「罪疑惟輕」原則之適用，應
    構成犯罪複數，分論併罰，而不得為有利於行為人而認定成立連續犯；訊據被告
    乙○既就其與丙○○共犯之緣由供陳：「這是丙○○教我的，他說我欠錢可以這
    樣做。我和丙○○是鄰居認識的，他教我可以借錢，先生忙的話不在沒有關係，
    他可以幫我」（見甲○八十八年六月七日訊問筆錄），並稱：「是他（丙○○）
    告訴我只要拿得到庚○的身分證，就有辦法幫我借到錢，所以我就把庚○的身分
    證拿給他，而且他還告訴我要用他找的代書，全程由他來處理，我相信他講的話
    就給他辦」（見甲○八十九年十一月九日訊問筆錄），足見其第二次犯行，係經
    與丙○○謀議後始實施，顯與第一次犯行無涉，亦無可能於為第一次犯行時即有
    何預見，參以兩次犯行客觀上相隔達二年，被告己○○與被告丙○○間亦無何犯
    意之聯絡，殊難認其二次偽造有價證券犯行，自始均在一個預定犯罪計劃以內，
    出於主觀上始終同一犯意之進行，應係基於個別之犯意分別實施，無從論以連續
犯，應構成犯罪複數，分論併罰。爰審酌被告等貪利求便，漠視他人意願及權益
    ，冒名借款，既侵及被害人信用及財產權益，亦危害交易安全，甚為可訾，應予
    非難，兼衡被告等智識程度、與被害人關係、犯罪所用手段、不法利得數額，及
    被告乙○犯後供認無隱，深具悔意，被告己○○、丙○○飾詞卸責，無何悛悔之
    徵憑等一切情狀，分別量處如主文所示之刑，並就被告乙○部分定其應執行之刑
    ，資為懲儆。
三、被告乙○與被告己○○共同偽造之庚○與張乙○（即乙○）於八十四年六月二十
    日共同簽發面額一百二十萬元之本票一紙，及被告乙○與被告丙○○共同偽造之
    庚○與張乙○於八十六年七月三十一日共同簽發面額五百萬元、受款人為華信銀
    行或其指定人之本票一紙，不問屬於何人所有，均應依刑法第二百零五條規定宣
    告沒收，前開二張本票上偽造之庚○署押及印文，因本票全體已遭沒收，即毋庸
    就其上各別署押及印文之沒收贅為無益之諭知；臺北縣新莊地政事務所八十四年
    六月十六日收件之臺北縣新莊市○○街四十六巷三之一號房屋及臺北縣新莊市中
    港厝五二八之七二號地號土地之土地登記聲請書上之「庚○」印文二枚，土地及
    建築改良物抵押權設定契約書上之「庚○」印文二枚、八十四年六月二十日委任
    授權書上「庚○」簽名一組、印文二枚、抵押權設定借款借據上「庚○」印文二
    枚，同意書上「庚○」簽名一組、印文三枚及領款收據上之「庚○」印文一枚，
    為被告乙○與被告己○○共同偽造之印文、署押，臺北縣新莊地政事務所八十六
    年七月三十日收件之臺北縣新莊市○○里○○路六八八號四樓之一房屋及臺北縣
    新莊市○○段三九六號地號、庚○持分一萬分之四九之土地之土地登記聲請書上
    「庚○」印文二枚、土地及建築改良物抵押權設定契約書上「庚○」印文二枚、
    華信銀行授權書上「庚○」簽名二組、印文三枚、房屋修繕貸款約定書上「庚○
    」簽名三組、印文三枚、同意書上「庚○」簽名一組、印文一枚，擔保物使用現
    況切結書上之「庚○」簽名二組、印文四枚，撥款聲請書上之「庚○」簽名一組
    、印文七枚，為被告乙○與被告丙○○共同偽造之印文、署押，不問屬何人所有
    ，均應依刑法第二百十九條規定宣告沒收；偽造之庚○國民身分證一張，為被告
    乙○與被告丙○○共同犯罪所得之物，且於行使後已交還被告乙○而為其所有，
    應依刑法第三十八條第一項第三款規定併予沒收；至偽造之庚○國民身分證影本
    已因行使而交付地政機關或華信銀行收執，被告已失其所有，是未為沒收之諭知
    ，併此指明。
據上論結，應依刑事訴訟法第二百九十九條第一項前段，刑法第二十八條、第二百十
六條、第二百十條、第二百十二條、刑法第二百零一條第一項、第二百十四條、第三
百三十九條第一項、第五十五條、第五十六條、第二百零五條、第二百十九條、第三
十八條第一項第三款、第五十一條第五款，罰金罰鍰提高標準條例第一條前段，判決
如主文。
本案經檢察官鄭嘉欣到庭執行職務。
中      華      民      國     九十     年      三      月      五      日
                                      臺灣板橋地方法院刑事第六庭
                                          法  官  蔡  新  毅
右正本證明與原本無異。
如不服本判決，應於收受送達後十日內向甲○提出上訴書狀，上訴於臺灣高等法院。
                                          書記官  謝  麗  秋
中      華      民      國     九十     年      三      月      五      日
※本案論罪科刑主要法條全文※
刑法第二百零一條：
意圖供行使之用，而偽造、變造公債票、公司股票或其他有價證券者，處三年以上十
年以下有期徒刑，得併科三千元以下罰金。
行使偽造、變造之公債票、公司股票或其他有價證券，或意圖供行使之用，而收集或
交付於人者，處一年以上七年以下有期徒刑，得併科三千元以下罰金。
刑法第二百十條：
偽造、變造私文書，足以生損害於公眾或他人者，處五年以下有期徒刑。
刑法第二百十四條：
明知為不實之事項，而使公務員登載於職務上所掌之公文書，足以生損害於公眾或他
人者，處三年以下有期徒刑、拘役或五百元以下罰金。
刑法第二百十六條：
行使第二百十條至第二百十五條之文書者，依偽造、變造文書或登載不實事項或使登
載不實事項之規定處斷。
刑法第三百三十九條：
意圖為自己或第三人不法之所有，以詐術使人將本人或第三人之物交付者，處五年以
下有期徒刑、拘役或科或併科一千元以下罰金。
以前項方法得財產上不法之利益或使第三人得之者，亦同。
前二項之未遂犯罰之。


司法院資訊處製作；財團法人民間司法改革基金會備份。
